臺灣臺南地方法院民事判決　九十年度簡上字第一九○號
　　上　訴　人　乙○○
　　訴訟代理人　丙○○
　　被上訴人　　甲○○
右當事人間請求給付違約金事件，上訴人對於中華民國九十年五月二十一日本院台南
簡易庭八十九年度南簡字第一七五六號第一審判決提起上訴，本院判決如左：
    主      文
上訴駁回。
第二審訴訟費用由上訴人負擔。
    事      實
甲、上訴人方面：
一、聲明：
(一)原判決廢棄。
(二)被上訴人在第一審之訴及其假執行之聲請駁回。
(三)第一、二審訴訟費用由被上訴人負擔。
二、陳述：除與原判決記載相同者，茲引用之外，補稱：
(一)被上訴人甲○○先後兩次以郵局存證信函通知名炫企業有限公司略以：「緣台端
    名炫企業有限公司承租本人位於台南縣永康市○○○路二七四巷六六弄五一之九
    號及五一之十號之廠房，並訂立房（店）屋租賃契約書乙份．．．」等語，名炫
    企業有限公司亦以承租人之名義函復被上訴人甲○○，此有郵局存證信函三件可
    證。然被上訴人於本件訴訟則改主張承租人為丙○○，前後主張不一。
(二)鈞院另案民事判決丙○○  (原名黃瑞祥；以下均稱丙○○)應將坐落台南縣永康
    市○○○路二七四巷六六弄五一號之十房屋遷讓交還被上訴人，惟查上開房屋即
    中正南路二七四巷六六弄五一號之十，丙○○早已於民國八十八年三月間即已騰
    空，該部分之房屋裡空無一物，被上訴人隨時可得使用，此有上訴人委託搬運機
    器之搬運費二萬元之收據可稽。被上訴人亦早已將上開房屋（之十）及同號之九
    房屋一併交給第三人蔡明堂占有使用中，足徵承租人並未違約。
(三)查本件系爭之租賃物包括台南縣永康市○○○路二七四巷六十六弄五十一號之九
    及十兩棟房屋，此有被上訴人致名炫企業有限公司之郵局存證信函可證，依上開
    郵局存證信函載明：「緣台端名炫企業有限公司承租人本人位於台南縣永康市○
    ○○路二七四巷六十六弄五十一號之九及五十一號之十之廠房」等語，足證本件
　　租賃契約之標的確實包括之九及之十兩棟房屋在內。按另案確定判決主文：「原
　　判決關於命上訴人給付違約金，超過新台幣壹拾伍萬柒仟玖佰伍拾玖元部分，及
　　除自民國八十七年十二月六日起至交還坐落台南縣永康市○○○路二七四巷六十
　　六弄五十一號之十房屋之日止，按月給付被上訴人新台幣壹拾捌萬元部分外，應
　　係丙○○應將坐落台南縣永康市○○○路二七四巷六十六弄五十一號之十之房屋
　　交還被上訴人甲○○，並不包含同號之九在內。惟該判決理由三復認定：「此經
　　本院依職權履勘現場，發現系爭房屋堆滿雜物、垃圾，並仍擺置桌子、木鞋櫃、
　　手動堆高機、電扇及混料機，並有勘驗筆錄可參且經被上訴人提出現場照片四十
　　四張在卷可憑。況上訴人既未通知，復未將系爭房屋鑰匙交付被上訴人，此為上
　　訴人所自承，則其空言已然搬遷，自不可採。」等語，經查原法院所履勘現場發
　　現堆滿雜物者，係屬於同號之九，並非之十之房屋，足徵前後認定之事實矛盾不
　　一。申言之，依上開判決所認定之事實前後矛盾，適用法律顯有錯誤。
(四)次查被上訴人所主張之違約金每月十八萬元，係包括同號之九及十兩棟房屋在內
    ，上開判決認定丙○○應交還之房屋既僅有同號之十部分，並不包括之九在內，
    則其違約金之計算，自應除以二，距上開判決竟以兩棟房屋之違約金合併計算，
    認事用法，均有違誤。再者，每月每棟房屋如以九萬元即三倍計算，仍屬偏高，
    應再予以核減。
(五)上訴人於八十八年三月起搬遷後，已於八十九年五月十一日申請復電，花費四萬
    零六百九十五元，此有台電收據一張可證。惟因被上訴人拒絕點交，致使上開電
    表又遭電力公司斷電。迨　鈞院於九十年三月七日履勘現場時，系爭房屋早已謄
    空，且申請復電及變更名義之手續，必須被上訴人配合，惟被上訴人仍以未復電
    為由拒絕點交，故上訴人再次僱工申請復電及辦理變更為被上訴人名義之手續，
    此　有上訴人支付之工資一萬元收據可稽。此外上訴人另代墊繳電費七千零七十
    五元及第二次申請復電費用一萬六千六百八十五元，總計七萬四千四百五十五元
    及於訂約時已繳之押金十五萬元，均得主張抵銷。
(六)關於房屋鑰匙部分，上訴人原本即無鐵門鑰匙，亦無遙控器，被上訴人於原審亦
    自認未交付鑰匙予上訴人。至於申請復電及復水乙節，依據　鈞院另案判決（八
    十八年度簡上字第八十二號）理由已認定：「電力設施之正常運作乃為工廠營運
    之必要條件，以此，被上訴人（指甲○○）就系爭房屋實有以合於正常供電狀態
    以交付上訴人之義務，是以被上訴人於系爭房屋斷屋之情況下，亦有辦理復電之
    義務。且上訴人因承租系爭房屋作為工廠營運之用，倘被上訴人遲未辦理復電，
    將致上訴人無法適當利害關係之第三人。按「就債之履行有利害關係之第三人為
    清償者，得按其限度就債權人之權利，以自己之名義，代位行使。」「二人互有
    債務，而其給付種類相同，必均屆清償期者，各得以其債務，與他方之債務，互
    相抵銷。」民法第三百十二條前段、第三百三十四條前段分別有明文規定。本件
    上訴人代被上訴人辦理復電並支出復電費用二萬二千零四十一元，仍係就債之履
    行有利害關係之第三人而代被上訴人清償積欠之復電費，依前開規定，上訴人抗
    辯被上訴人應返還該筆復電費，並請求與其對被上訴人負擔之債務予以扣抵，自
    屬有據，故此部分之支出乃應自違約金中予以抵銷扣減」等語。同理，本件上訴
    人支付第二次申請復電及代繳電費之費用，亦得主張抵銷。至於被上訴人另主張
    天車未交還云云，亦非實在，原審法院於前次履勘現場時，已有天車存在。
三、證據：援用第一審所提證據。
乙、被上訴人方面：
一、聲明：求為判決：如主文第一項所示。
二、陳述：除與原判決記載相同者，茲引用之外，補稱：
(一)上訴人從八十二年開始租賃，每年訂定租賃契約一次，自八十五年為配合上訴人
    公司的設址在之十號，而在和約書裡面訂定之十號，實際上之九、之十號都包括
    在內，都由上訴人在使用，因之九、之十號有二個門牌號碼，但只有一個門進出
    。
(二)本件租賃同一事實，連帶保證人丙○○部分，已經台灣台南地方法院於八十九年
    六月十六日以八十八年度簡上字第八二號為被上訴人勝訴判決確定。
三、證據：除援用第一審所提證據外，復提出兩造八十二年至八十七年房屋租賃契約
    書五份、台灣台南地方法院八十八年度簡上字第八二號判決正本一份。
    理      由
一、被上訴人起訴主張：訴外人即上訴人之夫丙○○以上訴人為連帶保證人，於八十
    六年十月十五日，續向被上訴人承租坐落台南縣永康市○○○路二七四巷六十六
    弄五十一號之八、之十房屋（下稱系爭房屋），雙方約訂租賃期限自八十六年十
    一月五日起至八十七年十一月五日止，租金每月新台幣（下同）六萬元，被上訴
    人於租期屆滿前分別以永康大灣郵局六十六號、嘉義郵局三八一號存證信函，告
    知訴外人丙○○租約屆期不再續租並收回租賃物，然訴外人丙○○屆期遲不搬遷
    。又依租賃契約第六條約定，承租人於租期屆滿時，如不即時遷讓交還房屋，每
    月應按照租金五倍給付違約金至遷讓完了之日，而訴外人丙○○自租約屆期後，
    拒不搬遷，經另案對訴外人丙○○訴請遷讓房屋及給付違約金，業經鈞院以八十
    七年新簡字第六０三號、八十八年度簡上字第八二號判決訴外人丙○○應遷讓系
    爭房屋，及給付違約金一十五萬七千九百五十九元，及自民國八十七年十二月六
    日起至交還系爭房屋之日止，按月給付被上訴人一十八萬元確定。訴外人丙○○
    已於九十年三月二十二日全部遷讓完畢，上訴人為本件訴外人丙○○租賃契約連
    帶保證人，爰依連帶保證關係，請求判決上訴人應給付四百八十六萬七千九百五
    十九元（即上開一十五萬七千九百五十九元，加總自民國八十七年十二月六日起
    至九十年三月五日止，共二十七個月，每月以一十八萬元計算，共五百零一萬七
    千九百五十九元，上訴人主張以押租金一十五萬元抵銷，被上訴人同意再減縮一
    十五萬元，計請求四百八十六萬七千九百五十九元）及以供擔保為條件之假執行
    宣告。又上開判決所謂遷讓交還系爭房屋之日，應包含被上訴人交付上訴人使用
    鑰匙之返還、天車之返還，及電力、水力之回復原狀，尤其是每戶工業廠房之用
    電名義，只能申請一次，丙○○未將廠房之用電名義回復被上訴人名義，被上訴
    人無法申請用電，訴外人丙○○於九十年三月二十二日始申請將電力復電，並將
    系爭房屋之工業用電名義回復被上訴人名下，在此之前，難謂已遷讓交還系爭房
    屋。爰據此提起本件訴訟等語。
二、上訴人則以：被上訴人先後兩次以郵局存證信函，通知名炫企業有限公司略以：
    「緣台端名炫企業有限公司承租本人位於台南縣永康市○○○路二七四巷六六弄
    五一之九號及五一之十號之廠房，並訂立房店屋租賃契約書乙份．．．」等語，
    名炫企業有限公司亦以承租人之名義函復被上訴人，此有郵局存證信函三件可證
    。然被上訴人於本件訴訟則改主張承租人為訴外人丙○○，前後主張不一。又鈞
    院八十八年度簡上字第八二號被上訴人與訴外人丙○○間遷讓房屋事件，固判決
    訴外人丙○○應將坐落台南縣永康市○○○路二七四巷六六弄五一號之十之房屋
    遷讓交還被上訴人，惟查上開房屋，訴外人丙○○早已於八十八年三月間即已騰
    空，此有訴外人丙○○委託搬運機器之搬運費二萬元之收據可稽，被上訴人亦早
    已將上開房屋（之十）及同號之九之房屋一併交給訴外人蔡明堂占有使用中，承
    租人並未違約。再系爭租賃物包括台南縣永康市○○○路二七四巷六十六弄五十
    一號之九及之十兩棟房屋，有被上訴人致名炫企業有限公司之郵局存證信函可證
    ，前開八十八年度簡上字第八二號確定判決主文：原判決關於命上訴人給付違約
    金，超過新台幣一十五萬七千九百五十九元部分，及除自民國八十七年十二月六
    日起至交還坐落台南縣永康市○○○路二七四巷六十六弄五十一號之十房屋之日
    止，按月給付被上訴人新台幣一十八萬元部分外，併該等部分假執行之宣告，暨
    訴訟費用之裁判均廢棄。」等語，準此，依該判決所認定之事實，訴外人丙○○
    應交還被上訴之房屋，並不包含同號之九在內。該判決理由三復認定：「此經本
    院依職權履勘現場，發現系爭房屋堆滿雜物、垃圾，並仍擺置桌子、木鞋櫃、手
    動堆高機、電扇及混料機，並有勘驗筆錄可參，且經被上訴人提出現場照片四十
    四張在卷可憑。況上訴人既未通知被上訴人，復未將系爭房屋鑰匙交付被上訴人
    ，此為上訴人所自承，則其空言已然搬遷，自不可採。」等語，經查原法院所履
    勘現場發現堆滿雜物者，係屬於同號之九，並非之十之房屋，足徵前後認定之事
    實矛盾不一。申言之，依上開判決所認定之事實前後矛盾，適用法律顯有錯誤。
    復被上訴人所主張之違約金每月十八萬元，係包括同號之九及之十兩棟房屋在內
    ，則違約金之計算，自應除以二，且每月每棟房屋如以九萬元即三倍計算，仍屬
    偏高，應再予以酌減。上訴人於八十八年三月起搬遷後，已於八十九年五月十一
    日申請復電，花費四萬零六百九十五元，此有台電收據一張可證。惟因被上訴人
    拒絕點交，致使上開電表又遭電力公司斷電。迨鈞院於九十年三月七日履勘現場
    時，系爭房屋早已謄空，且申請復電及變更名義之手續，必須被上訴人配合，惟
    被上訴人仍以未復電為由拒絕點交，故上訴人再次僱工申請復電及辦理變更為被
    上訴人名義之手續，此有支付之工資一萬元收據可稽。此外上訴人另代墊繳電費
    七千零七十五元及第二次申請復電費用一萬六千六百八十五元，總計七萬四千四
    百五十五元及於訂約時已繳之押金十五萬元，均得主張抵銷云云，資為抗辯。
三、經查：
    (一)被上訴人主張：訴外人即上訴人之夫丙○○以上訴人為連帶保證人，於八十
        六年十月十五日，續向被上訴人承租坐落台南縣永康市○○○路二七四巷六
        十六弄五十一號之九、之十之系爭房屋，租賃期限自八十六年十一月五日起
        至八十七年十一月五日止，租金每月六萬元等語，業據被上訴人提出兩造自
        八十二年至八十七年房屋租賃契約書五份為證，該租賃契約書為上訴人所是
        認。被上訴人復陳上訴人從八十二年開始租賃，每年訂定租賃契約一次，自
        八十五年為配合上訴人公司的設址在之十號，而在和約書裡面訂定之十號，
        實際上之九、之十號都包括在內，都由上訴人在使用，因之九、之十號有二
        個門牌號碼，但只有一個門進出等情，上訴人亦未爭執。而前揭租賃契約，
        每一年訂約一次，於八十二年十一月五日至八十三年十一月五日承租人列名
        者係名炫企業有限公司及丙○○，於八十三年十一月五日至八十四年十一月
        四日、於八十四年十一月五日至八十五年十一月五日、於八十五年十一月五
        日至八十六年十一月五日、於八十六年十一月五日至八十七年十一月五日，
        承租人均以丙○○列名，而上訴人均為前開租賃契約之連帶保證人，而八十
        六年十一月五日至八十七年十一月五日每月租金為六萬元。被上訴人與訴外
        人承租範圍一直包括台南縣永康市○○○路二七四巷六十六弄五十一號之九
        、之十兩棟相通之房屋，租金亦由八十二年租賃之每月五萬元，調高至八十
        七年之每月六萬元以觀，果訴外人丙○○僅租一屋，自無之九、之十兩屋保
        持相通而使用，且租金亦不調降之理。雖前案本院八十八年度簡上字第八二
        號判決主文，為配合最後一份八十六年十一月五日起至八十七年十一月五日
        之租約，承租範圍僅記載為台南縣永康市○○○路二七四巷六十六弄五十一
        號之十房屋之租賃契約記載，上開判決主文始載「丙○○應將台南縣永康市
        ○○○路二七四巷六十六弄五十一號之十房屋遷讓交還被上訴人」可認。上
        訴人據此抗辯被上訴人與訴外人丙○○租賃標的物僅台南縣永康市○○○路
　　　　二七四巷六十六弄五十一號之十房屋不包括同號之九部份，委無可採。應認
　　　　被上訴人主張為真實。
    (二)被上訴人復主張：右揭租賃契約屆期前分別以永康大灣郵局六十六號、嘉義
        郵局三八一號存證信函，告知訴外人丙○○租約屆期不再續租並收回租賃物
　　　　，業據被上訴人陳明在卷，並有上訴人原審提出前開存證信函二紙為證。該
　　　　存證信函收件人記載為名炫企業有限公司及法定代理人丙○○。復依兩造所
　　　　不爭執之租賃契約書第六條約定：「乙方　(指訴外人丙○○)於租期屆滿時
　　　　，除經甲方  (指被上訴人)同意繼續出租外，應即日將租賃房屋誠心按照原
　　　　狀遷空交還甲方，不得藉詞推諉或主張任何權利，如不即時遷讓交還房屋時
　　　　，甲方每月得向乙方請求按照租金五倍之違約金至遷讓完了之日止，乙方及
　　　　連帶保證人丙方  (指上訴人)，決無異議」。該存證信函收件人記載為名炫
　　　　企業有限公司及法定代理人丙○○，雖本文抬頭書寫「台端名炫企業有限公
        司承租本人位於台南縣永康市○○○路二七四巷六六弄五一之九號及五一之
        十號之廠房，並訂立房店屋租賃契約書乙份．．．」等語，名炫企業有限公
        司亦承租人之名義以二五二號存證信函復被上訴人，惟上訴人並未舉證租賃
        契約屆期，其或訴外人丙○○有何經被上訴人同意續租之事實。則被上訴人
        與訴外人丙○○就系爭租賃房屋租期至八十七年十一月五日屆期，堪可認定
        。
    (三)被上訴人再主張：系爭租賃房屋屆期後，訴外人丙○○拒不搬遷，遲於九十
        年三月二十二日始全部遷讓完畢，惟為上訴人否認，並以右揭情詞置辯。查
        ：上訴人辯稱訴外人已於八十八年三月間已搬離系爭房屋，是被上訴人之夫
        同意訴外人蔡明堂使用系爭房屋，系爭房屋之九號部份，所堆雜物係蔡明堂
        所有，並舉承攬搬運機器之證人陳寶林為證，及提出收據二件為證。惟上開
        抗辯，業為證人被上訴人之夫郭長庚所否認，且訴外人丙○○於契約屆滿後
　　　　遲未遷讓房屋，此經本院另案即八十八年度簡上字第八二號受命法官於八十
　　　　九年四月十二日依職權履勘現場，發現系爭房屋堆滿雜物、垃圾，並仍擺置
　　　　桌子、木鞋櫃、手動堆高機、電扇及混料機，並有勘驗筆錄可參，且經被上
　　　　訴人提出現場照片四十四張在卷可憑，且證人蔡明堂證述「我是八號開印刷
　　　　老闆，八十九年九月二十八日強制執行，我的東西不能放，我放在那裡，我
　　　　搬過去的時候裡面還有東西，有一些渣物誰的我不知道，被上訴人的先生有
　　　　來，我說要馬上搬走放幾天，他沒有意見，他有同意我放幾天，丙○○說他
　　　　還在跟屋主處理，叫我趕快搬走。」再訴外人丙○○果已於八十八年三月間
　　　　已搬遷，為何於八十九年五月十一日始第一次申請復電，足證八十九年九月
　　　　二十八日蔡明堂被強制執行時，訴外人丙○○仍未搬遷，而證人陳寶林只能
　　　　證明丙○○有委託陳寶林承攬搬運機器及模具部份，陳寶林尚無法證明己將
　　　　系爭房屋搬遷完畢，難以證人陳寶林之證詞及所開之收據為訴外人丙○○確
　　　　已搬遷有利之認定。且證人蔡明堂亦證明，系爭房屋未搬遷之雜物，也是放
　　　　的很凌亂，而非僅放置於之九號等語，亦益證訴外人丙○○未搬完畢，則上
　　　　訴人空言系爭租賃房屋已然搬遷，自不可採。況電力設施之正常運作乃為工
　　　　廠營運之必要條件，被上訴人就系爭房屋，實有以合於正常供電狀態以交付
　　　　訴外人丙○○之義務，是以被上訴人於系爭房屋斷電之情況下，亦有辦理復
　　　　電之義務，且訴外人丙○○因承租系爭房屋作為工廠營運之用，倘被上訴人
　　　　遲未辦理復電，將致訴外人丙○○無法適當利用系爭房屋，妨礙其對房屋之
　　　　使用、收益，故丙○○就被上訴人申辦復電費用，足堪認定係有利害關係之
　　　　第三人，得代被上訴人申請復電等情，業為前案八十八年度簡上字第八二號
　　　　民事判決所認定，有該判決正本在卷可稽。參以被上訴人與訴外人丙○○所
　　　　訂租賃契約約定遷讓交還系爭房屋，實應包含被上訴人交付使用之電力、水
　　　　力之回復原狀，此觀租賃契約書第六條約定：「乙方於租期屆滿時，除經甲
　　　　方同意繼續出租外，應即日將租賃房屋誠心按照原狀遷空交還甲方」、及上
　　　　訴人不爭執真正之八十二年十一月五日所訂立之契約書第十九條記載：「房
　　　　屋工廠所屬之一切電力設備、及天車權利歸屬甲方所有，乙方不得搬移。」
　　　　可明，尤其是每戶工業廠房之用電名義，只能申請一次，訴外人丙○○未將
　　　　廠房之用電名義回復被上訴人名義，原告無法申請用電，而訴外人丙○○係
　　　　於九十年三月二十二日始申請將電力復電，並將系爭房屋之工業用電名義回
　　　　復被上訴人名下等情，上訴人並未爭執，是於九十年三月二十二日之前，難
　　　　謂訴外人丙○○已遷讓交還系爭房屋。被上訴人主張上訴人夫妻交還系爭房
　　　　屋之日為九十年三月二十二日，堪可採信。
    (四)又按民法第四百五十五條規定：「承租人於租賃關係終止後，應返還租賃物
        。」本件租賃契約，已於八十七年十一月五日屆滿而消滅，訴外人丙○○遲
        至九十年三月二十二日搬遷完畢，已如前述，則被上訴人依租賃契約書第六
        條約定請求上訴人給付違約金，即非全然無據。又按當事人得約定債務人於
        債務不履行時，應支付違約金。約定之違約金額過高者，法院得減至相當之
        數額。民法第二百五十條第一項、第二百五十二條固分別定有明文。惟本件
        被上訴人請求上訴人應負連帶保證人之責任，而應給付自契約終止之翌日即
        八十七年十一月六日起至遷讓系爭房屋之九十年三月二十二日前之九十年三
        月五日止，依租賃契約書第六條約定以租金五倍計算之違約金，自行酌減為
　　　　三倍即十八萬元給付違約金，依一般客觀之事實、社會經濟狀況、當事人實
　　　　際上所受損害及債務人如能如期履行債務時，債權人可享受之一切利益為衡
　　　　量標準，核屬相當。本院自無再更為酌減必要，上訴人抗辯違約金過高云云
　　　　，應無可採。
    (五)另上訴人抗辯本件訴外人丙○○於八十八年三月起搬遷後，已於八十九年五
        月十一日申請復電，花費四萬零六百九十五元，此有台電收據一張可證。惟
        因被上訴人拒絕點交，致使上開電表又遭電力公司斷電。迨本院於九十年三
        月七日履勘現場時，系爭房屋早已謄空，惟被上訴人仍以未復電為由拒絕點
        交，故再次僱工申請復電及辦理變更為被上訴人名義之手續，支付工資一萬
        元。此外另代墊繳電費七千零七十五元及第二次申請復電費用一萬六千六百
        八十五元，總計七萬四千四百五十五元，得主張抵銷。」云云，因上訴人夫
        妻於九十年三月二十二日始交還系爭房屋，且復電為上訴人夫妻之義務，上
        開金額自應由上訴人夫妻負擔，自不得主張抵銷，所辯即屬無據。
四、從而，被上訴人本於租賃契約連帶保證之法律關係，請求上訴人給付四百八十六
    萬七千九百五十九元（其中一十五萬七千九百五十九元，係八十七年十一月六日
    起至八十七年十二月五日止之違約金，前案八十八年度簡上字第八二號判決因訴
    外人丙○○代被上訴人辦理復電並支出復電費用二萬二千零四十一元，乃准訴外
    人丙○○抵銷，該月違約金一十五萬七千九百五十九元；再加總自八十七年十二
    月六日起至九十年三月五日止，共二十七個月，每月以一十八萬元計算之違約金
    ，共五百零一萬七千九百五十九元，上訴人另於本案再主張以押租金一十五萬元
    抵銷，被上訴人同意再減縮一十五萬元，計請求四百八十六萬七千九百五十九元
    ），為有理由，應予准許。是則原審判命上訴人如數給付，並依兩造聲請酌定擔
    保金額後得為假執行及免為假執行之宣告，於法並無不合。上訴意旨指摘原判決
    不當，求予廢棄改判，為無理由，應予駁回其上訴。
五、據上論結，本件上訴為無理由，依民事訴訟法第四百三十六條之一第三項、第四
    百四十九條第一項、第七十八條，判決如主文。
中　　　華　　　民　　　國　　九十一　　年　　　一　　　月　　　三　　　日
                                                臺灣臺南地方法院民事第一庭
~B審判長法　官　 周　素　秋
~B　　　法　官　 童　來　好
~B　　　法　官　 蘇　清　水
右正本係照原本作成。
如對本判決上訴，須於判決送達後二十日內向本院提出上訴狀，同時表明上訴理由；
如已於本判決宣示後送達前提起上訴者，應於判決送達後十日內補具上訴理由（均須
按他造當事人之人數附繕本）。
中　　　華　　　民　　　國　　九十一　　年　　　一　　　月　　　三　　　日
~B　　　法院書記官　陳金堂
